【裁判字號】    90,台非,382
【裁判日期】    901122
【裁判案由】    盜匪 (違反槍砲彈藥刀械管制條例)
【裁判全文】
最高法院刑事判決                                  九十年度台非字第三八二號
    上訴人  最高法院檢察署檢察總長
    被  告  甲○○
右上訴人因被告盜匪（違反槍砲彈藥刀械管制條例）案件，對於台灣高雄地方法院中
華民國八十四年十二月十九日第一審確定判決（八十四年度重訴字第四六號，起訴案
號：台灣高雄地方法院檢察署八十四年度偵字第六六五三、六六五四、九九○七、一
二九八○號），認為部分違法，提起非常上訴，本院判決如左：
    主  文
原判決關於主刑諭知甲○○累犯違背法令部分撤銷。
甲○○共同連續意圖為自己不法所有，以強暴脅迫致使不能抗拒而取他人之物，處有
期徒刑拾年，褫奪公權伍年。
    理  由
非常上訴理由稱：「按受有期徒刑之執行完畢，或受無期徒刑或有期徒刑一部之執行
而赦免後，五年以內再犯有期徒刑以上之罪者，始為累犯，刑法第四十七條定有明文
。查被告甲○○曾於民國八十三年間，因重傷未遂、恐嚇未遂等案件，經法院定應執
行刑及減刑為有期徒刑九月，執行至八十一年九月五日。翌日又接續執行被告於八十
年間另犯煙毒罪所判之有期徒刑三年，至八十二年十二月八日假釋出獄，其假釋期間
須至八十四年八月十九日始屆滿（刑期執行完畢日期：八十四年九月四日），有台灣
高等法院八十年度聲減字第三一五一號刑事裁定，台灣高雄地方法院檢察署檢察官執
行指揮書（八十一年執字助第一八○號、八十一年執崇字第一一二一號）、台灣雲林
監獄函、台灣雲林監獄報請撤銷假釋報告表、台灣高雄地方法院檢察署刑事資料查註
紀錄表附卷足稽。原確定判決既認定被告於八十四年二月中旬至同年三月二十八日止
，犯盜匪、槍砲彈藥刀械管制條例等罪而判處罪刑，其犯罪時間適在假釋期間，前案
所受有期徒刑不能認已執行完畢。依首開說明，被告應不構成累犯，原判決依累犯予
以論科，顯屬違法。案經確定，且於被告不利，爰依刑事訴訟法第四百四十一條、第
四百四十三條，提起非常上訴，以資糾正」等語。
本院按判決不適用法則或適用不當者，為違背法令，刑事訴訟法第三百七十八條定有
明文。又依刑法第四十七條之規定，累犯之成立，必須曾受有期徒刑之執行完畢，或
受無期徒刑或有期徒刑一部之執行而赦免後，五年以內再犯有期徒刑以上之罪者，始
足當之。所謂執行完畢，其在監執行期滿者，固不待言；如係經假釋出獄者，須在無
期徒刑假釋後滿十五年，或在有期徒刑所餘刑期內未經撤銷假釋者，其未執行之刑，
始得以已執行論。如為二以上徒刑併執行者，假釋所定最低應執行之期間，合併計算
之，其所餘刑期，亦應合併計算，此觀刑法第七十九條第一項前段、第七十九條之一
第一項、第三項之規定甚明。本件原確定判決論處被告甲○○共同連續意圖為自己不
法所有，以強暴脅迫致使不能抗拒而取他人之物，累犯，處有期徒刑十一年，褫奪公
權六年。其中關於累犯部分之判決理由，係以被告於七十八年間，因重傷害等罪，經
法院判處有期徒刑一年六月，經減刑為有期徒刑九月確定，而於八十一年九月五日執
行完畢，又於八十四年二月中旬起三月二十八日止再犯盜匪罪為其論據。然查被告於
八十年間，因犯重傷未遂罪、恐嚇未遂罪，經台灣高等法院裁定減刑後定應執行之刑
為有期徒刑九月。執行至八十一年九月五日，因其於八十年間另犯煙毒罪經台灣高等
法院高雄分院判處有期徒刑三年確定，乃自八十一年九月六日起接續執行至八十二年
十二月八日假釋出獄；假釋期間至八十四年八月十九日始告屆滿（刑期執行完畢日期
：八十四年九月四日），此有各該刑事案卷、執行指揮書、撤銷假釋報告表、台灣高
等法院檢察署刑事資料查註紀錄表附卷可考。揆諸首揭說明，被告於假釋期間內即自
八十四年二月中旬起至三月二十八日止分別與另案被告陳正義、蔡文賢、姚一輝、呂
明輝、莊仁德、徐福康、蘇炳偉、劉德旗等人，共同基於意圖為自己不法所有之概括
犯意聯絡，以原判決附表(一)所示槍彈為犯罪工具，對被害人楊瑞岸等人施以強暴或脅
迫致使不能抗拒，而劫取其財物，再犯本件盜匪罪，自不符累犯之要件。乃原判決未
予細察逕依刑法第四十七條以累犯論，並加重其刑，顯有適用法則不當之違背法令。
案經確定，且於被告不利，非常上訴意旨執以指摘，洵有理由，應由本院將原判決關
於主刑諭知被告累犯違背法令部分撤銷。另行判決如主文第二項所示，以資糾正。
據上論結，應依刑事訴訟法第四百四十七條第一項第一款，懲治盜匪條例第五條第一
項第一款、第八條，行為時槍砲彈藥刀械管制條例第七條第四項、第十一條第三項，
刑法第十一條前段、第二十八條、第五十六條、第五十五條、第三十七條第二項、判
決如主文。
中      華      民      國     九十     年     十一     月    二十二    日
                              最高法院刑事第五庭
                                  審判長法官  紀  俊  乾
                                        法官  黃  正  興
                                        法官  劉  介  民
                                        法官  陳  東  誥
                                        法官  張  春  福
      右正本證明與原本無異
                                              書  記  官
中      華      民      國     九十     年     十一     月    二十八    日


司法院資訊處製作；財團法人民間司法改革基金會備份。
